# 附注中公司基本情况的披露要求

提问人：安好 时间：2020-10-10 08:05:08
请教陈版，年审报告和IPO审计报告的附注中“公司基本情况”这一项，需要披露从公司设立到审计基准日历次的股东和资本变化的历史沿革吗？谢谢！

回答人：chenyiwei
IPO审计报告后附的申报财务报表通常需要详细披露；年度财务报表一般可对较早时间之前（如上市前）的股权变动予以简化披露，除非这些股权变动对本期损益和权益变动仍有影响。